# 求助增资丧控现流的处理

提问人：小学 鸡ssy 时间：2022-04-06 11:12:30
陈版主好，
子公司A增资丧控，确认的丧控日为 1 月 31 日。A公司 1 月 25 日收取增资款 1 亿元，并于当日归还了母公司委贷0.6亿元。 1 月 25 日的期末现金及现金等价物为0.2亿元， 1 月 31 日的期末现金及现金等价物为0.3亿元。请问预收增资款 1 亿元应当如何列示？是否应当列报在“收到其他与筹资活动有关的现金”？此外， 1 月 25 日-1月 31 日之间的现金流量是否仍纳入合并报表。感谢版主，期待您的回复

回答人：chenyiwei
这部分增资款虽然是“预收”，但与处置子公司并丧失控制权是一揽子交易，收到后到 1 月 31 日就将该子公司不纳入合并报表范围了。在合并现金流量表中，如果一方面将其作为现金流入，另一方面又将其作为处置减少，则影响可理解性。建议在合并现金流量表中不要单独体现该笔现金流入，相应地“处置子公司及其他营业单位收到的现金净额”中也剔除该金额。
除了该笔款项以外，该子公司 1 月 25 日至 31 日期间的现金流量表和利润表仍纳入原母公司的合并报表。

提问人：小学 鸡ssy 时间：2022-04-14 09:11:21
请问：剔除预收增资款后，子公司的现金及现金等价物期末为负数，请问这种情况下如何处理比较好？子公司在取得增资款后归还了母公司的借款及支付货款（子公司归还借款及支付货款的资金来源是增资款），如果仅剔除增资款或增资款和归还借款，这种情况下子公司的现金及现金等价物仍然为负数。
谢版主，期待您的回复。

回答人：chenyiwei
“剔除预收增资款后，子公司的现金及现金等价物期末为负数”：这应当是由其他支出导致的？这些支出是否已纳入合并现金流量表？